臺灣雲林地方法院刑事判決　　　　　　　　　　　　　　　九十一年度易字第七號
　　公 訴 人　臺灣雲林地方法院檢察署檢察官
　　被　　告　甲○○
右列被告因竊盜案件，經檢察官提起公訴（九十年度偵字第三四四六號），本院判決
如左：
    主  文
甲○○無罪。
    理  由
一、公訴意旨略以：被告甲○○意圖為自己不法之所有，於民國（下同）九十年八月
    二十六日夜間九時三十五分許，至雲林縣斗南鎮大東里大東五十號被害人乙○○
    之住處，踰越乙○○住宅圍牆，著手實施竊盜行為時，因發出聲音，為乙○○發
    現，報警當場查獲，因認被告涉犯刑法第三百二十一條第二項、第一項之加重竊
    盜未遂罪嫌。
二、按犯罪事實應依證據認定之，無證據不得推定其犯罪事實。不能証明被告犯罪或
    其行為不罰者，應諭知無罪之判決，刑事訴訟法第一百五十四條及第三百零一條
    第一項分別定有明文。又刑法上之未遂犯，必須已著手於犯罪行為之實行而不遂
    ，始能成立，此在刑法第二十五條第一項規定甚明，同法第三百二十一條之竊盜
    罪，為第三百二十條之加重條文，自係以竊取他人之物為其犯罪行為之實行，至
    該條第一項各款所列情形，不過為犯竊盜罪之加重條件，如僅著手於該項加重條
    件之行為而未著手搜取財物，仍不能以本條之竊盜未遂論（最高法院二十七年滬
    上字第五四號判例足資參照）。
三、本件公訴人認被告甲○○涉犯前開加重竊盜未遂罪嫌，無非係以被告在偵查中之
    自白及被害人乙○○在警訊中之指訴為依據。然訊之被告甲○○固坦承於上開時
    地踰越被害人之圍牆之事實，惟堅決否認有竊盜未遂之犯行，並辯稱：被告係因
    為暗戀欲偷窺被害人之女才爬過該圍牆，並非意圖竊盜所為，且被告剛爬過牆就
    為被害人發現，並立即逃跑，並無竊盜之行為等語。經查，被告係意圖竊盜於上
    開時地踰越被害人之圍牆乙節，業據被告在偵查中供述明確；且本案行為時間是
    在夜間九時三十分許，如被告所辯其暗戀被害人之女乙節屬實，則被告努力為向
    上良好之表現，以取悅被害人之女已有不及，豈有於夜間攀爬他人圍牆之不良表
    現之理；再者，被告亦未提出有利之証據証明屬實，其辯稱非為竊盜之意圖踰越
    上開圍牆，有違常情，不足採信。然被告在偵查中係稱：「我有爬墻，主要想偷
    ，被發現就逃跑，我已經越過圍墻就被發現，當時有發出聲響，我就由原地再爬
    出去，就用跑的去躲起來，後主動出來。」「（問：當時有竊得物品？」尚未著
    手行竊。」等語，並無關於其竊盜事實之自白，有該偵訊筆錄可參。且被告所辯
    上開情節，核與被害人乙○○在警訊中所証稱：「今（八月二十六日）晚上我們
    全家在看電視，大約在二十一時三十五分左右，我肆女兒沈而婉聽見我家後面有
    撞擊聲，他跟我講，我立即跑去看，看到一位年青人（查知叫甲○○）正在我家
    住宅後面，他看到我就跑，我立即大喊有竊盜，鄰居聽到我在呼叫立即圍起來跑
    來幫忙我抓賊，終於在我家附近抓到竊賊．．．」等情相符，足認屬實。被告既
    剛攀過被害人之圍牆即被發現，並遭逮捕，並未進入被害人之房屋，可見被告只
    是在預備竊盜之階段，尚難認被告已著手實施竊盜行為，公訴意旨認被告已著手
    實施竊盜行為而不遂，尚無可採。此外，又無其他証據足資証明被告確有上開竊
    盜犯行，而刑法對於預備竊盜亦無處罰之明文，故難令被告負何種罪責。依前揭
    規定意旨，自應為無罪之判決。
四、據上論斷，應依刑事訴訟法第三百零一條第一項，判決如主文。
本案經檢察官劉海倫到庭執行職務。
中      華      民      國      九十一      年      三      月    七    日
                                        臺灣雲林地方法院刑事第一庭
                                            法  官  黃  一  馨
右正本證明與原本無異。
如不服本判決，應於判決送達後十日內向本院提出上訴狀( 應附繕本 )。
                                            書記官  鄭  國  銘
中      華      民      國      九十一      年      三      月    七    日
